臺灣高等法院刑事裁定
                                    108年度上訴字第948號
被      告  陳立洲



選任辯護人  謝岳龍律師
            劉博中律師
被      告  李詠嫻（原名李時欣）





選任辯護人  李茂禎律師
被      告  陳乙晴（原名陳薇安）



選任辯護人  葉志飛律師
            楊時綱律師
上列被告因詐欺等案件，本院裁定如下：
    主  文
陳立洲、李詠嫻、陳乙晴均自民國一一○年六月七日起，延長限
制出境、出海捌月。
    理  由
一、按「被告犯罪嫌疑重大，而有下列各款情形之一者，必要時
    檢察官或法官得逕行限制出境、出海。但所犯係最重本刑為
    拘役或專科罰金之案件，不得逕行限制之：一、無一定之住
    、居所者。二、有相當理由足認有逃亡之虞者。三、有相當
    理由足認有湮滅、偽造、變造證據或勾串共犯或證人之虞者
    」、「審判中限制出境、出海每次不得逾8月，犯最重本刑
    為有期徒刑10年以下之罪者，累計不得逾5年；其餘之罪，
    累計不得逾10年」、「法院延長限制出境、出海裁定前，應
    給予被告及其辯護人陳述意見之機會」，刑事訴訟法第93條
    之2第1項、第93條之3第2項後段、第4項分別定有明文。
二、查被告陳立洲、李詠嫻（原名李時欣）、陳乙晴（原名陳薇
    安）因詐欺等案件，前經原審法院於民國106年6月19日限制
    出境、出海。嗣原審以106年度訴字第424號、107年度訴字
    第493號、719號判處被告陳立洲有期徒刑1年4月、2年6月、
    5月、4月，其餘被訴部分無罪；被告李詠嫻有期徒刑2年、6
    月，其餘被訴部分無罪；被告陳乙晴則無罪，檢察官及被告
    陳立洲、李詠嫻均不服而提起上訴後，經本院裁定被告3人
    均自108年4月22日起限制出境、出海。新法施行之後，本院
    重為處分，於109年2月7日裁定被告陳立洲、李詠嫻、陳乙
    晴均限制出境、出海8月；並於109年9月29日裁定被告3人均
    自109年10月7日起，延長限制出境、出海8月在案，目前由
    本院審理中。
三、茲原限制出境、出海之期間，將於110年6月6日屆滿，經本
    院考量被告陳立洲、李詠嫻、陳乙晴及辯護人所表示之意見
    （見本院卷五第193頁），並審酌全案證據資料，認被告陳
    乙晴固經原審諭知無罪，惟其與被告陳立洲、李詠嫻涉犯詐
    欺等罪嫌，均已達犯罪嫌疑重大之程度，案經提起上訴，猶
    待本院調查釐清，考量被告3人所涉詐欺等罪嫌之被害人數
    及詐騙金額均多，且多未獲賠償，非但侵害被害人之財產法
    益，且對於社會安定秩序亦有相當危害，罪責非輕，被告3
    人為逃避罪責及民事賠償責任，認有長期滯留境外以逃避審
    判或執行之虞，而有相當理由認有逃亡之虞。考量個案具體
    情節，及兩造上訴意旨，全案仍有調查釐清之處，為確保本
    件訴訟程序及證據調查之順利進行，於平衡兼顧公共利益及
    被告之人權保障，本院認目前第二審繫屬中，仍有繼續對被
    告3人限制出境、出海之必要。又本案對被告3人之限制出境
    、出海，均未達上揭法定最高累計期間。被告陳立洲及其辯
    護人請求本院依法處理。被告李詠嫻表示將來可能出國工作
    及探望家人，即令不虛，其限制出境、出海之原因猶未消滅
    ，倘將來確有其所述必須出境情形，仍可於釋明後，聲請提
    供擔保以暫時解除限制出境，資為調節。被告陳乙晴表明目
    前並無出境計劃，僅以業經限制出境、出海相當期間等語，
    請求不要繼續限制出境、出海；連同被告李詠嫻及陳乙晴之
    辯護人主張本案已無繼續限制出境、出海之必要等語，均無
    足採。綜上，爰裁定被告陳立洲、李詠嫻、陳乙晴均自110
    年6月7日起，延長限制出境、出海8月，以符法制。
據上論斷，應依刑事訴訟法第93條之2第1項第2款、第93條之3第
2項後段、第220條，裁定如主文。
中　　華　　民　　國　　110 　年　　6 　　月　　4 　　日
              　　刑事第六庭    審判長法　官  劉方慈
                                      法　官  許曉微
                                      法　官  朱嘉川
以上正本證明與原本無異。      
如不服本裁定，應於收受送達後5日內向本院提出抗告狀。
                                      書記官  尤朝松
中　　華　　民　　國　　110 　年　　6 　　月　　4 　　日